# 发行公司债券，可以出保留意见审计报告吗？

提问人：人之初性本善 时间：2010-09-10 09:25:58
如题，请各位多多指教

回答人：chenyiwei
理论上，被出具保留意见报告本身不会直接导致发行申请被否决。但在实务中，申报期内被出具保留意见报告不仅会被要求增加很多信息披露的解释性内容，而且也会受到监管部门的特别关注，例如会要求CPA就其中所涉及事项的影响截至目前是否已经消除出具专项说明等。因此非常麻烦。在实务中似乎也没有见到过申报期内被出具保留意见的债券发行人的实际例子。